【裁判字號】    97,裁,4726
【裁判日期】    971009
【裁判案由】    就業服務法
【裁判全文】
最  高  行  政  法  院  裁  定
                                      97年度裁字第4726號
上  訴  人  上益人力資源管理顧問有限公司
代  表  人  甲○○
被 上訴 人  高雄縣政府
代  表  人  乙○○
上列當事人間就業服務法事件，上訴人對於中華民國97年6月30
日高雄高等行政法院97年度簡字第55號判決，提起上訴，本院裁
定如下：
    主  文
上訴駁回。
上訴審訴訟費用由上訴人負擔。
    理  由
一、按對於高等行政法院判決上訴，非以其違背法令為理由，不
    得為之，行政訴訟法第242條定有明文。是違背法令係當事
    人提起上訴之理由，依同法第244條第1項第4款規定，應於
    上訴狀表明之。所稱表明上訴理由，指表明原判決所違背之
    法令及其具體內容暨依訴訟資料合於該違背法令之具體事實
    。上訴狀內未表明上開所述之上訴理由，又未於提起上訴後
    20日內提出理由書，經高等行政法院送交卷宗於本院者，本
    院應以其上訴為不合法，毋庸命補正，逕以裁定駁回之。
二、上訴人之營業專員廖梅清（下稱廖君）媒介外國人USWATUN
    KHASANAH（下稱U君）於非法雇主處工作，違反就業服務法
    第45條規定，被上訴人爰依同法第64條第1項及第3項規定，
    處上訴人罰鍰新臺幣10萬元，上訴人不服，循序提起行政訴
    訟，經高雄高等行政法院適用簡易程序所為之判決(以下稱
    原判決)駁回，上訴人對之提起上訴，係以：U君幫忙阿媽打
    掃，係屬敬老禮儀，又餵食之姿亦有可能係按稽查人員之要
    求所為，不能僅此，即謂其違反就業服務法。另事發之時，
    廖君正值休假期間，且上訴人於職前亦曾告誡員工嚴禁媒介
    外勞工作，上訴人顯然已盡善良管理人之責任，自應不予受
    罰等語，為其論據。惟核其所陳上述理由，無非係就原判決
    之認定事實為爭執，而對原判決有何違背法令情事並無具體
    指摘，依上開規定，其上訴為不合法，應予駁回。又簡易訴
    訟當事人上訴，應表明所涉法律見解具原則性情事，經本院
    許可後，其上訴始為合法。如未表明，經命補正後，仍未補
    正，即應裁定駁回其上訴。本件為簡易訴訟，上訴人未表明
    有何法律見解涉及原則性，惟如前所述，上訴人之上訴未對
    原判決具體表明上訴理由，其上訴為不合法，應逕行駁回，
    自無庸命其補正本件有無所涉法律見解具原則性情事，併此
    敘明。
三、據上論結，本件上訴為不合法。依行政訴訟法第249條第1項
    前段、第104條、民事訴訟法第95條、第78條，裁定如主文
    。
中    華    民    國    97    年    10    月    9     日
                    最高行政法院第三庭
                        審判長法官  黃  璽  君
                              法官  林  茂  權
                              法官  鄭  忠  仁
                              法官  黃  本  仁
                              法官  吳  東  都
以  上  正  本  證  明  與  原  本  無  異
中    華    民    國    97    年    10    月    13    日
                              書記官  莊  俊  亨


司法院資訊處製作；財團法人民間司法改革基金會備份。
